【裁判字號】    97,交訴,8
【裁判日期】    970229
【裁判案由】    過失傷害等
【裁判全文】
臺灣新竹地方法院刑事判決               97年度交訴字第8號
公  訴  人  臺灣新竹地方法院檢察署檢察官
被      告  乙○○
上列被告因公共危險等案件，經檢察官提起公訴（96年度偵字第
6534號），本院裁定以簡式審判程序審理，判決如下：
    主  文
乙○○犯不能安全駕駛動力交通工具罪，處拘役伍拾日，如易科
罰金，以新臺幣壹仟元折算壹日；又犯肇事致人傷害逃逸罪，處
有期徒刑陸月，如易科罰金，以新臺幣壹仟元折算壹日。
被訴過失傷害部分，公訴不受理。
    事  實
一、乙○○明知酒後駕車將導致其注意能力減低、反應能力變慢
    ，在此時如駕車行駛於道路上，隨時將有致他人於死、傷之
    危險，竟於民國96年10月30日下午5時至同日晚上9時許，在
    友人曾孝忠位於新竹縣湖口鄉○○路之住處樓下飲酒，已達
    不能安全駕駛動力交通工具之程度後，猶駕駛車牌號碼LS-1
    977號自用小客車搭載曾孝忠，欲轉往他處續攤，於同日晚
    上10時許，駕駛上開車輛沿新竹縣湖口鄉○○路由東往西方
    向行駛，於行經榮光路108號前時，撞擊同向沿榮光路旁之
    水泥地步行之行人郭庭彬，郭庭彬先彈落在上開車輛之前擋
    風玻璃右半部，造成玻璃破碎，隨即跌落地面，並因此受有
    頭部外傷併顱骨骨折、腦挫傷與顱內出血、臉部與頭皮多處
    撕裂傷、左側外耳撕裂傷併軟骨骨折等傷害（傷害部分業據
    撤回告訴，詳如後述），詎乙○○於肇事致人受傷後，竟未
    採取救護措施，或報警前來處理，反而另行基於逃逸之犯意
    ，駕車逃離現場。嗣適有警員廖建信駕駛巡邏車經過，與郭
    庭彬同行之陳建忠立即告知肇事者逃逸之路線，而經警循線
    查獲乙○○，再經警於同日晚上10時21分許以酒精檢測器檢
    測，測得其吐氣所含酒精濃度達每公升0.77毫克，始查悉上
    情。
二、案經被害人郭庭彬之配偶甲○○訴由新竹縣政府警察局竹北
    分局報告臺灣新竹地方法院檢察署檢察官偵查起訴。
    理  由
一、本件被告所犯之罪，非為死刑、無期徒刑、最輕本刑為3年
    以上有期徒刑之罪，或高等法院管轄第一審之案件，其於準
    備程序進行中，先就被訴事實為有罪之陳述，經本院合議庭
    認為合於刑事訴訟法第273條之1第1項之規定，裁定進行簡
    式審判程序，先予敘明。
二、上述事實，業據被告乙○○於本院準備程序、簡式審理程序
    訊問時坦白承認，核與證人曾孝忠、廖建信、陳建忠分別於
    警詢、偵查時證述情節大致相符，並有道路交通事故現場圖
    、道路交通事故調查報告表（一）、（二）、東元綜合醫院
    診斷證明書1紙、竹北分局道路交通事故當事人酒精測定紀
    錄表1件、刑法第185條之3案件測試觀察紀錄表1件、汽機車
    駕駛人酒後生理協調平衡檢測紀錄表1件、車禍現場照片10
    紙、警員廖建信、林士欽所製作之報告各1件、竹北分局新
    工派出所96年10月30日勤務分配表1件在卷可資佐證。綜上
    所述，被告自白應認與事實相符，可以採信，本件事證明確
    ，被告犯行堪以認定，應依法論科。
三、被告所為，係犯刑法第185條之3服用酒類不能安全駕駛動力
    交通工具而駕駛罪、同法第185條之4肇事逃逸罪。被告所犯
    上開2罪，犯意各別，行為不同，應予分別論罪，合併處罰
    。爰審酌被告酒後駕車上路，忽視自身及公共安全、且未救
    護被害人即行逃逸，惡性不輕，對被害人郭庭彬所造成之身
    心損害不輕，惟念其犯罪後坦承犯行，態度良好，且已與告
    訴人甲○○達成和解，並賠償新臺幣十萬元等一切情狀，各
    量處如主文所示之刑，並諭知易科罰金之折算標準。
四、公訴不受理部分（即過失傷害部分）：
（一）按告訴乃論之罪，告訴人於第一審辯論終結前得撤回其告
      訴；又告訴經撤回者，應諭知不受理之判決，刑事訴訟法
      第238條第1項、第303條第3款定有明文。
（二）第按，刑法第284條之罪，依同法第287條前段規定，須告
      訴乃論。茲本件被告所涉刑法第284條第1項前段過失傷害
      罪嫌部分，業據告訴人甲○○撤回告訴，有本院97年2月
      25日準備程序筆錄及告訴人甲○○聲請撤回告訴狀1件在
      卷可稽。揆諸前揭規定，本件被告所涉刑法284第1項前段
      過失傷害罪嫌部分，依法自應為公訴不受理之判決。
據上論斷，應依刑事訴訟法第273條之1、第299條第1項前段、第
303條第3款，刑法第185條之3、第185條之4、第41條第1項，刑
法施行法第1條之1，判決如主文。
本案經檢察官陳麗芬到庭執行職務。
中    華    民    國    97    年    2     月    29    日
                        交通法庭法  官   魏瑞紅
以上正本證明與原本無異。
如不服本判決應於收受本判決後10日內向本院提出上訴書狀，上
訴書狀應敘述具體理由。上訴書狀未敘述上訴理由者，應於上訴
期間屆滿後20日內補提理由書狀於本院 (均須按他造當事人之人
數附繕本 )「切勿逕送上級法院」。
中    華    民    國    97    年    2     月    29    日
                                書記官   吳月華
附論論罪科刑法條：
中華民國刑法第185條之3
（重大違背義務致交通危險罪）
服用毒品、麻醉藥品、酒類或其他相類之物，不能安全駕駛動力
交通工具而駕駛者，處1年以下有期徒刑、拘役或3萬元以下罰金
。
中華民國刑法第185條之4
（肇事遺棄罪）
駕駛動力交通工具肇事，致人死傷而逃逸者，處 6 月以上 5 年
以下有期徒刑。


司法院資訊處製作；財團法人民間司法改革基金會備份。
